臺灣臺中地方法院刑事判決　　　　　　　　　　　　　九十一年度易字第四九號
　　公　訴　人　臺灣臺中地方法院檢察署檢察官
　　被　　　告　乙○○
　　選任辯護人　陳益軒
　　　　　　　　劉思顯
右列被告因詐欺案件，經檢察官提起公訴（九十年度偵字第二一０一六號），本院判
決如左：
    主  文
乙○○意圖為第三人不法之所有，以詐術使人將本人之物交付，處拘役貳拾日，如易
科罰金，以佰元折算壹日，緩刑貳年。
    事  實
一、乙○○係台中市○○○路六六一號晉陽汽車股份有限公司（下稱晉陽公司）業務
    員，其為使晉陽公司受託出售之ＨＯＮＤＡ牌車號ＰＶ─九六五三號自小客車能
    售予甲○○，而使晉陽公司取得該車委託出售之仲介利益，明知該中古自小客車
    係一九九二年九月出廠，於一九九三年領牌，里程數之記載一一０三三六里，係
    以英里計算，而非公里（換算公里數已達十七萬餘公里），竟基於意圖為晉陽公
    司不法之所有，於民國（下同）九十年四月二十八日，在上址晉陽公司，向甲○
    ○詐稱該自小客車係一九九三年出廠，業已行駛之里程數一一０三三六係公里，
    並載明於售後服務保証書，致甲○○陷於錯誤，同意以新臺幣（下同）十六萬元
    購買該小客車，並於九十年五月十一日在上址如數交付車款予乙○○，且受領該
    自用小客車。嗣甲○○於價金交付及受領小客車及行車執照時，始知該車係一九
    九二年出廠，及於九十年九月六日修車時核對修護記錄表之里程紀錄為十七萬九
    千多公里後，始知受騙。
二、案經甲○○向臺灣臺中地方法院檢察署檢察官偵查起訴。
    理  由
一、訊據被告乙○○對於右揭時地有仲介出售上開小客車予甲○○之事並不否認，惟
    矢口否認有右揭詐欺取財犯行，辯稱：本件小客車我是向告訴人說一九九二年出
    廠，九三年領牌，我說車子開十一萬多英里單位云云。惟查，被告右揭詐欺犯行
    ，業據被害人甲○○指訴歷歷，並有該自小客車南文心服務處修護記錄表影本附
    卷可稽。又查，中古小客車之買賣，小客車之出廠年份、行駛里程數係小客車現
    值之重要因素，均足左右消費者購買該中古小客車之意願，被告亦自承：原則上
    車子差一年價格差三萬元等語，足見中古小客車之年份對小客車之價格確有絕對
    之影響。本件小客車之出廠日期係一九九二年九月，有行車執照、汽車新領牌照
    登記書之記載可佐，而汽車仲介合約書僅記載「九三領」，表明係一九九三年領
    牌，而未記載一九九二年出廠之事，有汽車仲介合約書可佐，顯見乙○○有隱暪
    該車出廠年份之事，更足佐証告訴人指訴被告係告知一九九三出廠之事，應堪採
    信；再查，該車於交車時里程係一一０三三六英里，而非一一０三三六公里等情
    ，亦為被告所不否認，被告在晉陽公司從事ＨＯＮＤＡ牌之汽車業務已有五年，
    係專業汽車銷售員，對ＨＯＤＯＡ車子知之甚詳，亦據被告於本院自承在卷，自
    應知悉本件中古小客車既係美國廠出產，里程數係英里而非公里，卻只帶告訴人
    甲○○看里程表記載，且於售後服務保證書之「交車時里程」記載「一一０三三
    六公里」，於「保固截止里程」記載「一一三三三六公里」，有售後服務保證書
    附卷可佐，顯見均以公里數計算保固里程，而未主動向不熟知中古車里程單位差
    異之消費者說明，顯有施用詐術，且其施用詐術係為圖買賣成立，其具為晉陽公
    司不法所有之意圖甚明。被告於偵訊供稱：里程數係以現況給告訴人看云云，於
    本院再改口辯稱：有向告訴人說是一九九二年出廠，我說車子開十一萬多英里單
    位云云，前後辯稱不一，所辯顯係卸責之詞，均非可採，雖本件告訴人甲○○購
    買中古車竟未於購買前詳閱行車執照對出廠年份之記載，復未深究儀表板上里程
    數載明之單位表彰之意義，亦有疏失，惟被告既有為第三人不法所有之意圖，並
    對告訴人施用詐術，使告訴人陷於錯誤而購車，該告訴人甲○○之疏失，均無礙
    於被告詐欺犯行之成立。事証明確，被告右揭詐欺取財犯行堪以認定。
二、核被告乙○○所為，係犯刑法第三百三十九條第一項之詐欺取財罪。爰審酌被告
    無不良前科，素行良好，本件為圖取得業績及使公司賺取受託出售中古小客車之
    利益，利用消費者不熟悉中古車之弱點，故意隱瞞該中古車之出廠年份及里程單
    位，使被害人陷於錯誤，其行為雖非可取，惟惡性尚非重大，又所致之被害人損
    害僅有數萬元，亦非鉅大，且已促成告訴人與晉陽公司達成和解，爰量處如主文
    所示之刑，並諭知易科罰金之折算標準；公訴人雖認應從重量處有期徒刑六月云
    云，惟本件告訴人購車之車價僅有十六萬元，扣除應給付原車主之車款，晉陽公
    司所取得之受託出售利益及被告因買賣成立之所得佣金，合計顯未逾數萬元，且
    本件被告已促成告訴人與晉陽公司達成和解，有和解書在卷可佐，顯其事後亦有
    悔意，是本件量處有期徒刑六月，實屬過重，附此敘明。末查，被告未曾受有期
    徒刑以上刑之宣告，有臺灣臺中地方法院檢察署刑案資料查註紀錄表在卷可按，
    被告經此教訓，當知警惕而無再犯之虞，本院綜核各情，所宣告之刑，認以暫不
    執行為適當，併予宣告緩刑二年，以啟自新。
據上論斷，應依刑事訴訟法第二百九十九條第一項前段，刑法第三百三十九條第一項
、第四十一條第一項前段、第七十四條第一款，罰金罰鍰提高標準條例第一條前段、
第二條，判決如主文。
中      華      民      國    九十一    年      四      月      一      日
                                        臺灣臺中地方法院刑事第四庭
                                            法  官    黃  家  慧
右正本證明與原本無異。
如不服本判決，應於送達後十日內向本院提出上訴狀(須附繕本)，上訴於台灣高等
法院台中分院。
                                            書記官
中      華      民      國    九十一    年      四      月  一      日
附錄論罪科刑法條
刑法第三百三十九條第一項：
意圖為自己或第三人不法之所有，以詐術使人將本人或第三人之物交付者，處五年以
下有期徒刑、拘役或科或併科一千元以下罰金。
